臺灣新北地方法院三重簡易庭民事判決
111年度重簡字第2056號
原      告  旺旺友聯產物保險股份有限公司

法定代理人  劉自明  
訴訟代理人  胡綵麟  
複  代理人  呂樹緯  
被      告  呂宜樺  

上列當事人間請求侵權行為損害賠償事件，本院於民國111年11
月17日言詞辯論終結，判決如下：
　　主　    文
一、被告應給付原告新臺幣（下同）47,259元，及自民國111年9
    月21日起至清償日止，按年息5％計算之利息。
二、原告其餘之訴駁回。
三、訴訟費用由被告負擔32％，餘由原告負擔。
四、本判決原告勝訴部分得假執行。
    事實及理由
一、原告主張：被告呂宜樺於民國109年10月12日15時56分許，
    駕駛車牌號碼000-000號普通重型機車，行經新北市五股區
    中興路2段37巷與疏洪東路口時，因疏未注意車前狀態，而
    碰撞由原告承保李永肇所有、並由邱靜華駕駛車號0000-00
    號自用小客車（下稱系爭車輛），致系爭車輛受損，經維修
    估價，需148,790元之維修費用（含工資費用15,700元、烤
    漆費用27,500元、零件費用105,590元），原告並已依約賠
    付。為此，爰依民法第184條第1項前段、第191條之2及保險
    法第53條第1項規定，提起本件訴訟，。並聲明：被告應給
    付原告148,790元，及自起訴狀繕本送達之翌日起至清償日
    止，按年息5％計算之利息等語。
二、被告則以：原告對於37,700元和解之金額不同意。本件事故
    伊有意見之部分是左邊葉子板的部分，伊認為伊撞到的是系
    爭車輛後面，但卻連左後的門板都一起修，這部分應該要扣
    除，不是伊應該要賠償的範圍。並聲明：請求駁回原告之訴
    。　
三、本院之判斷：　　　
  ㈠原告主張上開事實，業據其提出新北市政府警察局道路交通
    事故當事人聯單、初步分析研判表、行車執照、騎轟國際車
    房有限公司估價單、玖利汽車玻璃商行估價單、統一發票（
    三聯副聯式扣抵聯）、統一發票（三聯式）、原告公司理賠
    計算書及賠付同意書等件在卷可佐（本院卷第15至31頁），
    核與本院依職權向新北市政府警察局蘆洲分局調取之系爭事
    故調查卷宗資料相符，又被告到庭對於本件肇事責任並不爭
    執，是原告主張，信屬實在。基此，原告既已依保險契約給
    付系爭車輛之修復費用，自得依上開法律規定代位行使對被
    告之損害賠償請求權。
  ㈡被告辯稱系爭車輛左邊葉子板部分修繕並非系爭事故所致等
    情。經查，觀諸系爭事故調查卷宗所附之現場照片及道路交
    通事故調查表㈡㉝之車輛撞擊部位勾選（本院卷第45、48至60
    頁），均未見左後車門受有任何損害，然系爭車輛估價單第
    13、14項修復之部位，卻分別有「左後葉配件拆費」、「左
    後葉鈑金」之細項（本院卷第21頁），佐以本件事故肇事原
    因為後車撞前車事故，非從側邊擦撞，則左後門既未因本件
    事故受有損害，自應扣除，此部分被告之主張，自屬有理。
  ㈢按請求賠償物被毀損所減少之價額，得以修復費用為估定之
    標準，但以必要者為限，如修理材料以新品換舊品，應予折
    舊。依據原告所提之維修估價單，經本院扣除上開左後門工
    資費用2,000元、4,500元後，其工資費用為9,200元。又系
    爭車輛毀損部分之修復，其材料係以新品代替舊品，故原告
    以修復費用為損害賠償之依據時，自應將材料折舊部分予以
    扣除。系爭汽車為99年10月出廠，有行車執照影本可參（本
    院卷第19頁），迄至事故發生時已使用逾五年，依行政院所
    頒固定資產耐用年數表及固定資產折舊率表，非運輸業用客
    車、貨車之耐用年數為5年，則零件105,590元於扣除折舊後
    之修復費用估定為10,559元，加計不需計算折舊之工資費用
    9,200元、烤漆費用27,500元，總計為47,259元。
四、綜上所述，原告依侵權行為及保險代位之法律關係，請求被
    告給付47,259元，及自起訴狀繕本送達被告翌日即111年9月
    21日（本院卷第69頁）至清償日止，按年息5％計算之利息，
    為有理由，應予准許。逾此部分請求，則屬無據，爰予駁回
    。
五、本件係就民事訴訟法第427條第1項訴訟適用簡易程序所為被
    告敗訴之判決，依同法第389條第1項第3款規定，應依職權
    宣告假執行。
六、訴訟費用負擔之依據：民事訴訟法第79條。
中　　華　　民　　國　　111 　年　　12　　月　　8 　　日
                  三重簡易庭  法  官  王凱俐
以上正本係照原本作成。
如不服本判決，應於送達後20日內，向本院提出上訴狀並表明上
訴理由，如於本判決宣示後送達前提起上訴者，應於判決送達後
20日內補提上訴理由書（須附繕本）。
如委任律師提起上訴者，應一併繳納上訴審裁判費。
中　　華　　民　　國　　111 　年　　12　　月　　8 　　日
                              書記官  李采錡